【裁判字號】    98,裁,2679
【裁判日期】    981105
【裁判案由】    商標異議
【裁判全文】
最  高  行  政  法  院  裁  定
                                      98年度裁字第2679號
上  訴  人  英屬蓋曼群島商凹凸科技國際股份有限公司（O2M-
                          icro International Limited）
代  表  人  甲○○
被 上訴 人  經濟部智慧財產局
代  表  人  乙○○
上列當事人間商標異議事件，上訴人對於中華民國98年8月13日
智慧財產法院98年度行商訴字第51號判決，提起上訴，本院裁定
如下：
    主  文
上訴駁回。
上訴審訴訟費用由上訴人負擔。
    理  由
一、按對於高等行政法院判決之上訴，非以其違背法令為理由，
    不得為之，行政訴訟法第242條定有明文。依同法第243條第
    1項規定，判決不適用法規或適用不當者，為違背法令；而
    判決有同條第2項所列各款情形之一者，為當然違背法令。
    是當事人對於高等行政法院判決上訴，如依行政訴訟法第24
    3條第1項規定，以高等行政法院判決有不適用法規或適用不
    當為理由時，其上訴狀或理由書應有具體之指摘，並揭示該
    法規之條項或其內容；若係成文法以外之法則，應揭示該法
    則之旨趣，倘為司法院解釋或本院之判例，則應揭示該判解
    之字號或其內容。如以行政訴訟法第243條第2項所列各款情
    形為理由時，其上訴狀或理由書，應揭示合於該條項各款之
    事實。上訴狀或理由書如未依此項方法表明者，即難認為已
    對高等行政法院判決之違背法令有具體之指摘，其上訴自難
    認為合法。
二、本件上訴人對於智慧財產法院判決上訴，主張：系爭商標與
    據以異議商標間並非有同一來源，且各該相關之消費者當不
    易誤認二商標有所關聯，實不致有混淆誤認之虞；且上訴人
    於申請減縮系爭商標註冊使用範圍後，已足使系爭商標以及
    據以異議商標兩者間具有可區別性，業已排除混淆誤認之衝
    突等語，雖以該判決違背法令為由，惟查系爭商標與據以異
    議商標間屬於高度近似，且二者指定使用之商品及服務類別
    為近似，業經原判決剖析甚詳。又上訴人申請減縮系爭商標
    註冊使用範圍，亦不足以使系爭商標以及據以異議商標兩者
    間具有可區別性。故核其上訴理由，係就原審取捨證據、認
    定事實之職權行使，指摘其為不當，並就原審已論斷者，泛
    言未論斷，或就原審所為論斷，泛言其論斷矛盾，而非具體
    說明其有何不適用法規或適用法規不當之情形，並揭示該法
    規之條項或其內容，及合於行政訴訟法第243條第2項所列各
    款之事實，難認對該判決之如何違背法令已有具體之指摘。
    依首開規定及說明，應認其上訴為不合法。
三、據上論結，本件上訴為不合法。依行政訴訟法第249條第1項
    前段、第104條、民事訴訟法第95條、第78條，裁定如主文
    。
中    華    民    國    98    年    11    月    5     日
                    最高行政法院第七庭
                        審判長法官  藍  獻  林
                              法官  廖  宏  明
                              法官  張  瓊  文
                              法官  姜  素  娥
                              法官  林  文  舟
以  上  正  本  證  明  與  原  本  無  異
中    華    民    國    98    年    11    月    5     日
                              書記官  彭  秀  玲


司法院資訊處製作；財團法人民間司法改革基金會備份。
